Mario Alberto Calderón Delgado

Ingeniero en Tecnologías de la información

ACERCA DE MÍ

Me considero una persona proactiva y con grandes habilidades de adaptación a nuevas funciones; con experiencia en gestion de proyectos y capacidad para poder dirigir y coordinar a equipos de trabajo para el desarrollo de labores que conlleven a la obtencion de resultados esperados. Tuve una formacion con vision humanista, y tengo muchas ganas de ejercer mi profesion academica. Estoy abierto ha aprender constantemente cosas nuevas.

EDUCACIÓN

2012 Bachiller Técnico en Comercio y

Atacames Administración, especialidad: Aplicaciones

Informáticas

Colegio Técnico Atacames

2023 Ingeniería en Tecnologías de la Información

Esmeraldas Universidad Técnica Luis Vargas Torres

EXPERIENCIA PROFESIONAL

Septiembre 2022 – Noviembre 2022

Departamento de Sistema del GAD de Atacames

Esmeraldas - Esmeraldas

- Soporte y mantenimiento en equipos de cómputos.
- Instalación de software de oficinas y de uso de la institución.

Enero 2022 - Agosto 2022

Centro Comunitario CARE

Esmeraldas - Esmeraldas

 Voluntario en procesos de capacitación a personas de población clave.

Junio 2022 - Actualidad

Plataforma MoVIHlizate

Esmeraldas - Esmeraldas

• Voluntario en procesos de Capacitación y respuesta integral a personas de los grupos de atención prioritaria.

Julio 2016 - Octubre 2017

GAD Quinindé - Proyecto Casa de la Juventud

Quinindé-Esmeraldas

 Asistente Administrativo y Facilitador en temas de tecnologías de la información.



0982626445



mario.2893@hotmail.com



Esmeraldas - Esmeraldas

HABILIDADES

Tecnológicas:

- Desarrollo Web: Html, Css, Bootstrap, React, Java (JSP + JPA), MySQL, Visual Studio Code, Apache Netbeans, Git y GitHub.
- Integración de datos: Spoon
- Automatización: TIA PORTAL (Controladores lógicos programables).
- Ofimática: (Excel, Word, PowerPoint).
- Edición audiovisual: Filmora.

Personales: Liderazgo, proactivo, Dinámico, Colaborativo, Responsable, Puntual, Innovador, Resolutivo, Comunicativo. Agosto 2015 - Diciembre 2015

Corporación Nacional De Telecomunicaciones (CNTEP.)

Esmeraldas – Esmeraldas

• Facilitador en temas de Aplicaciones Informáticas.

Julio 2014 - Enero 2015

Consejo de Protección de Desechos del Cantón Quinindé

Ouinindé – Esmeraldas

- Miembro del consejo consultivo de jóvenes del cantón Quinindé.
- Presidente de la mesa cantonal de género.

Marzo 2014 - Octubre 2014

Provecto Casa de la Juventud

Quinindé – Esmeraldas

• Facilitador voluntario en el área de aplicaciones informáticas y capacitador en temas de formación a adolescentes y jóvenes.1

Noviembre 2014 - Diciembre 2014

GAD Quinindé – Proyecto Infocentros

Quinindé – Esmeraldas

- Técnico del Infocentro en la Casa de la Juventud
- Facilitador en temas Ofimática y tecnologías de la información.

Enero 2014 - Septiembre 2014

Fundación Visual Israel

Quevedo – Los Ríos

Coordinador de brigadas de atención médica.

Noviembre 2013 - Enero 2014

CEPAM

Zona 1

 Facilitador voluntario y coordinación de talleres en el proyecto recorrido participativo en tema de prevención de violencia sexual y violencia de género.

Agosto 2013 - Octubre 2013

UNFPA

Esmeraldas - Esmeraldas

 Facilitador voluntario en el proyecto recorrido participativo en el tema de prevención de embarazo a temprana edad "Rurankapak.

REFERENCIAS PERSONALES

Dr. Gustavo Cusot

Vicedecano Universidad San Francisco de Quito

Celular: 099 544 4634

MSc. Ruth Quiñonez

Coordinadora UNFPA Esmeraldas

Celular: 099 758 8065

Ing. Jaime Sotamba

Docente de la Unidad Educativa Príncipe de Paz

Celular: 0991200692

Cursos, Asambleas Y Talleres Realizados

FECHA	DESCRIPCIÓN	TIEMPO	INSTITUCIÓN
Diciembre/2023	Formación en curso de CSS		ADEMASS Training Development
Diciembre/2023	Curso de Introducción a Git y GitHub		Tode Code
Noviembre/2023	Formación en curso de JAVA		ADEMASS Training Development
Octubre/2023	Responsive Web Design	300 horas	Free Code Camp
Octubre/2023	Formación en curso de REACT		ADEMASS Training Development
Abril/2023	Curso de Programación desde Cero	81 horas	EGG Red de Aprendizaje Escables
Febrero/2023	Introducción al Desarrollo Web	40 horas	Google Activate
Febrero/2023	Conceptos de programación		Open Bootcamp
Febrero/2023	Introducción de programación		Open Bootcamp
Enero/2022	Entendimiento lógico sobre las ciencias de la computación y las tecnologías de la información		Universidad Técnica Luis Vargas Torres
Mayo/2021	Taller sobre los objetivos del desarrollo sostenible	8 horas	UNFPA
Abril/2021	La asamblea en mi Universidad – Tercera edición nacional	40 horas	Asamblea Nacional – Participación Ciudadana

Octubre/2020	Taller teórico practico sobre la metodología y proceso para el desarrollo de aplicaciones	40 horas	Universidad Técnica Luis Vargas Torres
Octubre/2020	Scrum Foundation Professional Certificate		Scrum Foundation - CertiProf
Septiembre/2020	Metodologías y Procesos para Desarrollo de aplicaciones	5 horas	Quito Publishing House
Noviembre/2018	Taller Básico de Elaboración de Proyectos	8 Horas	Centro de Juventudes de Esmeraldas
Abril/2018	Curso vacacional en el área de computación	46 Horas	Gobierno autónomo descentralizado del cantón Quinindé
Septiembre/2016	Taller "Uso de redes sociales, para la gestión de desastres"	4 Horas	Ministerio de defensa nacional
Septiembre/2016	Programa "Herramientas Ofimáticas"	20 Horas	Ministerio de telecomunicación es y de la sociedad de la información
Septiembre/2016	Programa "Introducción a las TIC"	20 Horas	Ministerio de telecomunicación es y de la sociedad de la información
Diciembre/2015:	Talleres de liderazgo comunitario y emprendimiento	48 Horas	Gobierno autónomo descentralizado del cantón Quinindé
Septiembre/2015:	Participación en el curso de" Operación de equipos de Infocentros"	8 Horas	AKROS